臺灣屏東地方法院刑事判決　　　　　　　　　　　　　九十年度交易字第二六六號
　　公　訴　人　臺灣屏東地方法院檢察署檢察官
　　被　　　告　丁○○
右被告因過失傷害案件，經檢察官提起公訴（九十年度偵字第五九五九號），本院判
決如左：
     主  文
丁○○因過失傷害人，處有期徒刑肆月，如易科罰金，以參佰元折算壹日。
     事  實
一、丁○○於民國九十年四月十三日七時三十分許，駕駛牌照ＷＥ─１７５０號自小
    客車，沿臺二十六線由高雄往屏東縣恆春鎮北往南方向行駛，途經臺二十六線一
    四‧七五公里車城橋北端交岔路口時，丁○○本應注意該路口設有閃光黃燈，車
    輛應減速接近，注意安全，小心通過，且依當時情況並無不能注意情事，竟疏未
    減速，仍以時速約三十至四十公里之速度行駛，適有乙○○騎乘車號ＸＣＴ─０
    ８２號機車，後載甲○○○，由恆春往車城南往北駛來，至該交岔路，欲左轉福
    安路，亦因疏未讓直行車先行，即率予通過，丁○○所駕駛之自小客車，因閃煞
    不及，左前車頭方向燈處撞及乙○○所騎乘之機車，造成乙○○受有右大腿骨折
    （未據告訴），甲○○○受有頭部外傷併左側顳葉急性硬腦膜下出血及腦內出
    血蜘蛛網膜下腔出血腦浮腫等傷害。丁○○肇事後，未被有偵查權限之機關
    發覺前，即央人報警，並接受偵查審判。
二、案經甲○○○告訴臺灣屏東地方法院檢察署檢察官偵查起訴。
     理  由
一、訊據被告丁○○固坦承於右揭時、地，駕駛車號ＷＥ－１７５０號自小客車，與
    乙○○騎乘之ＸＣＴ－０８２號機車發生車禍，並導致機車後座之乘客甲○○○
    受有頭部外傷等傷害，惟矢口否認有過失，辯稱：我當時有減速，約減到時速三
    十至四十公里，我在距離十字路口前三至五公尺處，就看到乙○○騎在對向快車
    道上，我車快開到十字路口中間時，乙○○突然左轉，沒有打方向燈，也沒有打
    手勢，另外，我在警訊時是因為初次發生車禍會緊張，所以才說時速約五十至六
    十公里云云。經查：被告丁○○駕駛上開自小客車，於臺二十六線一四‧七五公
    里車城橋北端肇事，導致甲○○○受傷等事實，業據證人乙○○指訴屬實，並有
    道路交通事故調查報告表、現場照片數幀、及邱綜合醫院診斷證明書一紙，附卷
    可稽。按汽車行駛至交岔路口，其行進、轉彎，應遵守燈光號誌，道路交通安全
    規則第一百零二條第一項第一款定有明文，而道路交通標誌標線號誌設置規則第
    二百十一條第一項第一款規定：閃光黃燈表示「警告」，車輛應減速接近，注意
    安全，小心通過。被告駕車自應注意上開規定，且當時之天候、視線狀況均良好
    ，無不能注意之情事，竟疏未注意，以致肇事，被告之行為自應認為有過失，臺
    灣省高屏澎區車輛行車事故鑑定委員會，及臺灣省行車事故覆議鑑定委員會亦同
    此認定，有高屏澎鑑字第九○一七五一號鑑定意見書、府覆字第九一○五七五號
    覆議意見書，在卷為憑，益證被告之行為，確有過失，而其過失行為與告訴人受
    傷間，復有相當因果關係，事證明確。至被告雖以前詞置辯，惟依上述交通道路
    事故調查報告表所載，車禍地點之速限為四十公里，而被告既自承在十字路口前
    三至五公尺，已看到乙○○騎機車在對向快車道上行駛，卻只略為減速，以致閃
    煞不及，進而肇事，其駕車顯未遵守道路交通安全規則等規定，而應認有過失，
    是被告上開所辯，即不足採信，其犯行洵堪認定。
二、核被告所為，係犯刑法第二百八十四條第一項前段之普通過失傷害罪。被告肇事
    後，未被有偵查權限之機關發覺前，即央人向警察報案，並於警方到場時，接受
    訊問等情，有證人即員警丙○○到庭證述明確，應依自首規定，減輕其刑。爰審
    酌被告並無前科，素行良善，且被告為本件車禍肇事之次因，惟因被告疏未遵守
    交通規則，以致造成告訴人受到腦部傷害，損害非輕，而被告迄未賠償告訴人民
    事損失等一切情狀，量處如主文所示之刑，並諭知易科罰金之折算標準。
據上論斷，應依刑事訴訟法第二百九十九條第一項、刑法第二百八十四條第一項前段
、第六十二條前段、第四十一條第一項前段、罰金罰鍰提高標準條例第一條前段、第
二條，判決如主文。
本案經檢察官黃莉琄到庭執行職務
中      華      民      國      九十一      年    六    月    二十八    日
                                      臺灣屏東地方法院交通法庭
                                          法  官   包梅真
右正本證明與原本無異。
如不服本判決應於收受本判決送達後十日內向本院提出上訴書狀，其未敘述上訴理由
者，並得於提起上訴後十日內向本院補提理由書狀（均須按他造當事人之人數附繕本
 ）「切勿逕送上級法院」
         書記官   蔡進吉
中    華    民     國     九十一      年      七      月       一       日
附錄法條：
刑法第二百八十四條第一項
因過失傷害人者，處六月以下有期徒刑、拘役或五百元以下罰金，致重傷
者，處一年以下有期徒刑、拘役或五百元以下罰金。
